【裁判字號】    89,交上訴,35
【裁判日期】    890607
【裁判案由】    過失致死
【裁判全文】
臺灣高等法院高雄分院刑事判決                    八十九年度交上訴字第三五號
    上訴人
    即被告  乙○○
右上訴人因過失致死案件，不服台灣屏東地方法院八十八年度交訴字第一九五號中華
民國八十九年三月八日第一審判決（起訴案號：台灣屏東地方法院檢察署八十八年度
偵字第七六二二號），提起上訴，本院判決如左：
    主  文
上訴駁回。
乙○○緩刑肆年。
     事  實
一、乙○○領有普通小型車駕駛執照，於民國八十八年九月二十五日凌晨一時五分許
    ，駕駛車牌號碼Ｂ二─五四二０號自用小客車，搭載曾嘉彬、曾柏章、蔡釧煌、
    林淑榕，沿屏東縣長治鄉○○村○○路北向南往屏東市方向行駛，途經該路台糖
    農場旁之限速四十公里路段，本應注意依限速行駛，以防範危險之發生，尤於當
    時天候雨、光線為夜間無照明、路面濕潤，應減速慢行，作隨時停車之準備，該
    道路上並無障礙、且視距良好，並無不能注意之情形，詎其疏於注意，貿然以時
    速超過九十公里以上之速度疾駛，致為閃避路中野狗，失控衝入台糖農場，再撞
    擊德和路一一三號房屋之圍牆後停住，肇致坐於該車駕駛座旁之曾嘉彬受有頭部
    鈍挫傷、顱內出血、身體多處骨折之傷害當場死亡；坐於後座中間之曾柏章則因
    受有左側氣血胸、嚴重肺挫傷及頭部外傷之傷害，經送醫延至同日凌晨四時不治
    死亡；另乘客蔡釧煌、林淑榕亦分別受傷（傷害部分未據告訴）。
二、案經臺灣屏東地方法院檢察署檢察官相驗後自動檢舉偵查起訴。
     理  由
一、訊據上訴人即被告乙○○坦承於右揭時地駕車超速失控肇事致乘坐其車內之曾嘉
    彬及曾柏章死亡之事實不諱，並有道路交通事故調查報告表、現場圖、現場暨車
    損照片共二十三幀附卷可稽。又被害人曾嘉彬、曾柏章因本件車禍受傷死亡，亦
    經檢察官督同法醫師相驗明確，並有勘驗筆錄、驗斷書、相驗屍體證明書附卷足
    憑。
二、按行車速度應依標誌規定，行經雨霧、視線不清時，應減速慢行，作隨時停車之
    準備。道路交通安全規則第九十三條定有明文。此為一般駕駛人應注意並能注意
    之事項，本件肇事地點，行車速率不得超過時速四十公里，且依當時天候雨、光
    線為夜間無照明、路面濕潤，尤應減速慢行，作隨時停車之準備，道路上並無障
    礙、且視距良好，並無不能注意之情形。詎被告應注意能注意竟疏未注意上開規
    定，致肇車禍，其有過失甚為顯然。被害人曾嘉彬、曾柏章既因被告之過失行為
    而死亡，其二者間即有相當因果關係。本案事證明確，被告犯行堪予認定。
三、核被告乙○○所為，係犯刑法第二百七十六條第一項之過失致人於死罪。其一過
    失行為致曾嘉彬、曾伯章死亡，為想像競合犯，應依刑法第五十五條之規定以一
    罪論。
四、原審依刑法二百七十六條第一項、第五十五條，罰金罰鍰提高標準條例第一條前
    段，並審酌被告之過失程度，肇事致二死二傷（傷害部分未據告訴），未與被害
    人家屬達成和解（原審辯論終結後已和解），及犯後坦承犯行等一切情狀，量處
    有期徒刑八月。認事用法尚無不合，量刑亦稱妥適，被告上訴意旨並不否認犯罪
    ，空言指摘原判決不當，並無可取，為無理由，應予駁回。
五、查被告未曾受有期徒刑以上刑之宣告，有卷內前科表可查，此次過失犯罪，已經
    與被害人家屬和解，有和解書在卷可按，且經部分被害人家屬於本院審理時到庭
    表示不欲追究，經此偵審程序教訓，應知警惕諒無再犯之虞，本院認所宣告之刑
    ，以暫不執行為適當，併諭知緩刑肆年，以勵自新。
據上論斷，應依刑事訴訟法第三百六十八條、刑法第七十四條第一款，判決如主文。
本案經檢察官劉翼謀到庭執行職務。
中    華    民    國     八十九     年       六       月     七   日
                              臺灣高等法院高雄分院刑事第四庭
                                  審判長法官  莊  鎮
                                        法官  陳吉雄
                                        法官  陳啟造
右甲本證明與原本無異。
如不服本判決，應於判決送達後十日內向本院提出上訴狀，其未述理由者並應於提
出上訴狀後十日內向本院補提理由書（應附繕本)。
                                      書記官  劉金萍
中    華    民    國     八十九     年       六       月     八   日
本件論罪科刑法條：
刑法二百七十六條第一項：因過失致人於死者，處二年以下有期徒刑、拘役或二千元
以下罰金。
                                                                   Ｊ


司法院資訊處製作；財團法人民間司法改革基金會備份。
